臺灣雲林地方法院刑事判決              100年度訴字第460號
公  訴  人  臺灣雲林地方法院檢察署檢察官
被      告  何志堅
選任辯護人  周瑞鎧律師（財團法人法律扶助基金會）
上列被告因違反毒品危害防制條例案件，經檢察官提起公訴（10
0 年度偵字第2591號），本院判決如下：
    主      文
何志堅犯附表一編號１至３所示各罪，均為累犯，各處如附表一
編號１至３所示之刑。應執行有期徒刑拾柒年。未扣案之不詳廠
牌行動電話壹支（不含搭配使用之門號0000000000號
晶片卡壹張）沒收之，如全部或一部不能沒收時，追徵其價額。
未扣案之販賣第一級毒品所得新臺幣參萬貳仟元與販賣第二級毒
品所得新臺幣肆萬元均沒收之，如全部或一部不能沒收時，以其
財產抵償之。
其他被訴販賣第一、二級毒品部分無罪。
    事實及理由
甲、有罪部分：
壹、犯罪事實：
一、何志堅前因賭博案件，經本院以95年度虎簡字第260 號判處
    有期徒刑5 月確定，於民國95年7 月24日易科罰金執行完畢
    。詎其仍不知悔改，明知海洛因及甲基安非他命（起訴書誤
    載為「安非他命」，應由本院逕予更正）分別為毒品危害防
    制條例第2 條所列管之第一、二級毒品，竟分別基於販賣海
    洛因、甲基安非他命以營利之犯意，持用其所有未扣案之不
    詳廠牌行動電話1 支（無證據證明已經滅失，內搭配使用非
    其所有門號0000000000號晶片卡1 張，下稱本案行動電話）
    作為販賣毒品與陳俊華之聯絡工具，以「回帳」方式（即何
    志堅先將海洛因、甲基安非他命販賣予陳俊華，待陳俊華將
    自何志堅處所取得之海洛因、甲基安非他命等毒品出售後，
    再將毒品款項支付何志堅）販賣海洛因或甲基安非他命予陳
    俊華，茲敘述細節如下：
  (一)何志堅於99年9 月10日19時29分、21時25分、同年9 月11日
    凌晨0 時17分、29分、41分、53分、1 時13分許，持用本案
    行動電話與持用門號0000000000號行動電話之陳俊華聯絡後
    （通話內容詳如附表二編號１所示），於通話結束後不久，
    在雲林縣虎尾鎮○○街8 號陳俊華租屋處樓下，除由陳俊華
    將先前積欠何志堅之購毒款項回帳予何志堅外（本次交易未
    據起訴），另由何志堅以海洛因1 錢（起訴書誤載為至少2
    錢）新臺幣（下同）16,000元、甲基安非他命半兩（起訴書
    誤載為至少1 兩）20,000元之價格，將1 錢海洛因及半兩甲
    基安非他命販賣予陳俊華，並以「回帳」方式進行交易（本
    次交易價款迄未清償）。
  (二)何志堅於99年9 月11日當日22時19分、21分許之前，與陳俊
    華共乘汽車前往雲林縣水林鄉，陳俊華並基於單獨販賣海洛
    因以營利之犯意，在「水林小吃部」內決定販賣海洛因與真
    實姓名、年籍均不詳，綽號「阿嘉」之男子（下稱「阿嘉」
    ）（何志堅此時待在車上尚不知情）。故陳俊華旋以門號00
    00000000號行動電話撥打本案行動電話與何志堅聯絡（通話
    內容詳如附表二編號２所示），得知何志堅身上尚有3 錢之
    海洛因，其便上車與何志堅交涉，何志堅乃決定販賣2 錢海
    洛因予陳俊華並交付之，由陳俊華下車進入「水林小吃部」
    內與「阿嘉」完成毒品交易（本次交易未據起訴），並由陳
    俊華上車將何志堅販賣2 錢海洛因之價款32,000元「回帳」
    與何志堅，何志堅即以此方式販賣海洛因予陳俊華（起訴書
    對本次交易細節之記載多有錯誤，詳如後述）。
  (三)何志堅於99年9 月12日凌晨1 時2 分許，持用本案行動電話
    與持用門號0000000000號行動電話之陳俊華聯絡後（通話內
    容詳如附表二編號３所示），於通話結束後1 小時，在陳俊
    華前開租屋處樓下，以40,000元之價格販賣1 兩甲基安非他
    命（起訴書誤載為1 錢海洛因）予陳俊華，陳俊華並以「回
    帳」方式陸續清償價款完畢。
二、嗣因檢警偵辦陳俊華販賣毒品案件（已由本院以99年度訴字
    第860 號判處應執行有期徒刑14年在案，現上訴中），對陳
    俊華使用之門號0000000000號電話號碼實施通訊監察，方查
    知上情。
貳、認定犯罪事實所憑之證據及理由：
一、證據能力方面：
  (一)卷附附表二編號１至４之通訊監察譯文（出處見附表二編號
    １至４所示），係警方持本院核發之通訊監察書對門號0000
    000000號電話號碼實施通訊監察後所取得，並無違法監聽之
    情，此有本院99年度聲監字第501 號通訊監察書各1 紙在卷
    可查（見本院卷第151 頁至第152 頁），被告何志堅與辯護
    人對譯文內容真實性也不爭執，是各該通訊監察譯文應有證
    據能力。
  (二)按被告以外之人於偵查中向檢察官所為陳述，除顯有不可信
    之情況者外，得為證據，刑事訴訟法第159 條之1 第2 項定
    有明文。蓋檢察官在偵查中對被告以外之人所為之偵查筆錄
    ，性質上屬傳聞證據，惟刑事訴訟法規定檢察官代表國家偵
    查犯罪、實施公訴，依法其有訊問被告、證人及鑑定人之權
    ，證人、鑑定人並須具結，而實務運作時，檢察官偵查中向
    被告以外之人所取得之陳述，原則上均能遵守法律規定，不
    致違法取供，其可信度極高，職是，被告以外之人前於偵查
    中已具結而為證述，除反對該項供述得具有證據能力之一方
    ，已釋明「顯有不可信之情況」之理由外，不宜遽指該證人
    於偵查中之陳述不具證據能力。查陳俊華在檢察官面前製作
    之偵訊筆錄（見偵6294號卷【下稱偵卷】第24頁至第25頁、
    第49頁至第52頁），內容係檢察官令其以證人身分具結後所
    為之證述，此有證人結文1 紙在卷可查（見偵卷第26頁），
    被告及辯護人均未提及檢察官在訊問時有不法取供之情形，
    亦未釋明陳俊華之前開證述有何顯不可信之情況，依上述規
    定，前開證述筆錄自得作為本案證據使用。
  (三)次按證人應命具結；證人依法應具結而未具結者，其證言不
    得作為證據，刑事訴訟法第186 條第1 項前段、第158 條之
    3 分別定有明文。此一規定係以證人依法應使其具結，以擔
    保證言係據實陳述。若違背該等具結之規定，未令證人於供
    前或供後具結，該等證言因欠缺程序方面之法定要件，即難
    認為係合法之證據資料，故不得作為證據。至於當事人有無
    爭執其證據能力，均非所問（最高法院98年度臺上字第3672
    號判決意旨參照）。關於陳俊華之偵訊筆錄部分（見偵卷第
    49頁至第56頁），檢察官係以證人身分傳訊，該筆錄內容又
    係其指證被告販毒之細節，復無不得命具結之事由，依法應
    經具結程序，惟偵查檢察官卻告以「無庸具結但應據實陳述
    」，所踐行之程序自非適法，依前述規定與最高法院判決要
    旨，該證述筆錄並無證據能力，此不因被告或辯護人同意作
    為證據使用而有異。
  (四)另被告以外之人於審判外之陳述，雖不符刑事訴訟法第159
    條之1 至之4 等4 條規定，而經當事人於審判程序同意作為
    證據，法院審酌該陳述作成時之情況，認為適當者，亦得作
    為證據，刑事訴訟法第159 條之5 第1 項同有規定。本判決
    後開所引用之其餘各該被告以外之人於審判外之陳述（包括
    言詞及書面陳述），原則上均不得作為證據使用，惟被告及
    辯護人均知上開證據資料為傳聞證據，但於本院審判程序中
    均表示同意作為證據使用（見本院卷第79頁、第157 頁反面
    ），本院審酌上開證據製作時之情況，並無違法不當之情事
    ，認為以之作為證據應屬適當，依前說明，應認該等供述證
    據例外具有證據能力。
二、被告及辯護人之辯解：
    被告固坦承持用附表二編號１至３之通訊監察譯文為其與陳
    俊華之通話內容，也曾與陳俊華見面（犯罪事實一(一)）、與
    陳俊華一同坐車前去雲林縣水林鄉（犯罪事實一(二)）及在陳
    俊華租屋處樓下販賣1 兩甲基安非他命予陳俊華，復以「回
    帳」方式取得價款40,000元（犯罪事實一(三)）等事實，惟矢
    口否認被訴犯嫌，辯稱：犯罪事實一(一)之部分，我們有見
    面，見面之後我載他去斗六惠來厝，沒有販賣毒品，陳俊華
    叫我去拿錢，是要還欠我的錢。犯罪事實一(二)之部分，陳
    俊華是去水林鄉找朋友，他問我車上還有多少海洛因，我回
    他有3 錢甲基安非他命，我們沒有交易毒品，陳俊華有沒有
    下車賣毒品給別人我不清楚。犯罪事實一(三)之部分，我是
    在通話結束後1 小時，販賣1 兩甲基安非他命予陳俊華，收
    40,000元，陳俊華有陸陸續續給我錢，起訴書寫說我販賣1
    錢海洛因給陳俊華是不對的。辯護人則辯以：犯罪事實一
    (一)之部分，雙方之通訊監察譯文內容並沒有提到毒品，證據
    上有不足。犯罪事實一(二)之部分，陳俊華之證詞與譯文內
    容不符，且譯文內容都是提到「我的」，即陳俊華自己的，
    自與被告無關。犯罪事實一(三)陳俊華指證被告販賣1 錢海
    洛因之證詞前後不一，應以被告所述為可採。
三、證明力方面－本院之判斷：
  (一)被告為陳俊華之表妹婿，兩人具有四親等之姻親關係，而被
    告於案發時持用本案行動電話做為聯絡之工具，且附表二編
    號１至３之通訊監察譯文，確實係被告與陳俊華之通話內容
    等事實，為被告所是認（見本院卷第56頁至第59頁反面、第
    78頁），復經陳俊華陳（證）述甚詳（見偵第24頁；本院卷
    第158 頁），並有附表二編號１至３之通訊監察譯文附卷可
    稽（出處見附表二編號１至３所示），堪信為真實。
  (二)【犯罪事實一(一)】
  1.關於本次交易，陳俊華於警詢中陳稱：我向被告購買毒品時
    ，都是以行動電話聯繫相約地點，然後我向被告取得毒品販
    售後，再回帳給被告。（提示附表二編號１之通訊監察譯文
    ）這都是我和被告的對話內容，這次我記得回帳50,000餘元
    給被告，再向被告購買海洛因與甲基安非他命，數量我已經
    忘記了（見偵卷第9 頁至第14頁）；於偵查中具結後證稱：
    （提示附表二編號１之通訊監察譯文）我請被告從臺北下來
    拿毒品給我，當天晚上有回帳，也有拿到毒品，（見偵卷第
    24頁至第25頁）；於審判中證稱：電話中說的「拿錢給你」
    就是回帳的意思，我在99年9 月10日、11日除了回帳50,000
    元給被告作為9 月1 日至9 月10日間購買海洛因、甲基安非
    他命之對價外，另外拿到海洛因與甲基安非他命，地點就在
    我的租屋處樓下，但我這次沒有付錢（見本院卷第159 頁至
    第161 頁反面）。是陳俊華始終證稱其在99年9 月11日凌晨
    與被告通話結束後，兩人相約在陳俊華前開租屋處樓下見面
    ，復於見面時，除由陳俊華將前次購買毒品之價款清償予被
    告外，被告再次以「回帳」方式販賣海洛因、甲基安非他命
    與陳俊華。本院認被告既係陳俊華之表妹婿，兩人間具有四
    親等姻親關係，已如前述，又陳俊華另因販賣第一、二級毒
    品案件，由本院以99年度訴字第860 號判處應執行有期徒刑
    14年在案，此有臺灣高等法院被告前案紀錄表及該判決書附
    卷可考（見本院卷第130 頁反面、第136 頁至第149 頁反面
    ），於該判決中已經敘明陳俊華指證被告涉案，並不符合毒
    品危害防制條例第17條第1 項減刑之規定（見本院卷第143
    頁至第143 頁反面），則陳俊華於該案判決後至本院作證時
    ，為求減刑而決定誣指被告之可能性較低，故其此部分之證
    詞，有相當之可信度。再者，該案判決係認定陳俊華販賣海
    洛因、甲基安非他命予高金樹，時間多在陳俊華與被告本次
    通話結束後之99 年9月11日（見該判決書犯罪事實四(一)至(三)
    、(八)，本院卷第138 頁反面至第139 頁），陳俊華同時證稱
    ：我沒有其他藥頭，我對外販賣的第一、二級毒品都是被告
    給我的（見本院卷第175 頁），則被告於99年9 月11日凌晨
    與陳俊華見面時，以回帳方式販賣海洛因、甲基安非他命與
    陳俊華，陳俊華取得被告交付之海洛因與甲基安非他命之後
    再販賣給高金樹，應係符合事理之推斷。
  2.觀之附表二編號１之通訊監察譯文內容，陳俊華自99年9 月
    10日19時29分起即撥打本案行動電話與被告聯絡，被告於電
    話中向陳俊華表示人在臺北，但準備南下，之後兩人通話頻
    繁，陳俊華多次詢問被告「你下來了嗎？」「你到哪裡了？
    」其中亦向被告表示「要拿錢給你啦」，雙方便在陳俊華上
    開租屋處樓下碰面乙事，為被告所自承（見本院卷第56頁反
    面），復有前述通訊監察譯文附卷可參。對此，被告先供稱
    ：這次是陳俊華叫我載他去斗六惠來厝找朋友云云（見本院
    卷第56頁反面），後改稱：這次我拿第1 次甲基安非他命給
    陳俊華，他還我幾千元的酒店錢云云（見本院卷第58頁），
    辯解已前後不一，實難逕信。又陳俊華自99年9 月10日19時
    29 分 起至99年9 月11日凌晨1 時13分許，便多次致電被告
    要求被告南下碰面，顯見陳俊華亟待與被告見面，若僅係單
    純搭乘便車前去斗六找人，何以大老遠要求被告於深夜南下
    ？況被告人在臺北，陳俊華人在雲林，兩人距離甚遠，一般
    開車車程也需2 小時30分之譜，被告又何以願意大老遠驅車
    南下僅係為了搭載陳俊華前去斗六？故被告此部分之辯解悖
    於情理，要難採信。反之，依陳俊華所證與前開譯文內容，
    本次其邀約被告見面，除了要「回帳」予被告（即電話中所
    稱「拿錢給你」）外，目的就係要再向被告取得更多海洛因
    、甲基安非他命對外販售，因此才聲聲催促被告返回雲林，
    應較符合實情。由此益徵陳俊華所指本次見面有再向被告拿
    海洛因、甲基安非他命，但未回帳乙節，應屬真實無誤。被
    告之辯護人雖認附表二編號１之通訊監察譯文內容未有一語
    提及毒品，不足以作為被告犯罪之補強證據云云。然而，因
    政府查緝毒品甚嚴，有經驗或精明之販毒者為免犯行曝光，
    均會避免於對話中提到與毒品有關之用語，是若渠等於電話
    中直接講明毒品種類、數量或價格，固有助於事實之認定，
    但不代表雙方於電話中未提及任何與毒品有關之事項，便可
    謂通話內容與毒品交易無關，此由陳俊華於審判中證稱：我
    跟被告電話中多半不會講到毒品之部分，電話中我們比較不
    講這個（指毒品交易）等語即可明瞭（見本院卷第171 頁、
    第176 頁）。而於本次交易之情形，由被告於深夜時分從臺
    北南下與陳俊華碰面之對話來看，實可清楚得知被告與陳俊
    華係基於某一目的而相約見面，再以被告與陳俊華之說法相
    互比較，自應以陳俊華所述較合於情理，故此一通訊監察譯
    文確實可以補強陳俊華之指證。故辯護人此部分之辯解，不
    免誤會。
  3.就本次交易數量立論，檢察官認被告販賣至少2 錢之海洛因
    與至少1 兩之甲基安非他命與陳俊華，主要係以陳俊華之證
    述筆錄為據（見偵卷第49頁至第56頁），但該份證述筆錄應
    排除作為證據使用，已經敘明如上。陳俊華雖於審判中證稱
    ：「（檢察官問：是否記得你在檢察官那邊說回帳50,000元
    時，同時有向被告再拿1 兩甲基安非他命、2 錢海洛因，是
    否有？）有。」「（檢察官問：是在雲林縣虎尾鎮○○街8
    號回帳50,000元時，再向被告拿1 兩甲基安非他命、2 錢海
    洛因？）對。」然而，陳俊華於警局中陳稱：這次交易數量
    忘記了（見偵卷第14頁），陳俊華既然於距離案發較近之警
    詢時對本次交易數量均不復記憶，又何以能在偵查或審判中
    清楚回答是購買（至少）1 兩甲基安非他命與2 錢之海洛因
    ？故其在偵審中上開證述，不能排除係受到檢察官設題之影
    響，證明力不高。本院認本案被告確於附表二編號１所示通
    話結束後將海洛因、甲基安非他命以「回帳」方式販賣與陳
    俊華，業經敘明如上，陳俊華另證稱：我向被告拿海洛因1
    次最少拿1 錢以上，甲基安非他命最少半兩，1 錢海洛因價
    格為16,000元，1 兩甲基安非他命價格為40,000元等語甚詳
    （見本院卷第177 頁），則基於「罪疑唯輕原則」，本次應
    認定被告同時以16,000元之價格販賣1 錢之海洛因，及以20
    ,000元之價格販賣半兩之甲基安非他命予陳俊華。從而，起
    訴書認本次交易數量係「海洛因至少2 錢」、「甲基安非他
    命至少1 兩」，應有錯誤，本院逕行更正之。
  4.所謂買賣毒品之「回帳」，係指販毒者將毒品出售與購毒者
    ，由購毒者對外販售得現後，再將購毒價款清償予販毒者，
    販毒者主觀上僅欲與購毒者交易，就購毒者如何再次對外販
    售並無犯意聯絡或指示計畫可言，客觀上就購毒者販賣毒品
    後扣除成本（即當初購毒之價金）所得利潤，也未參與分配
    。於本案之情形，陳俊華係以「回帳」方式向被告購買海洛
    因、甲基安非他命，亦經認定在前。就「回帳」之內容，陳
    俊華先證稱：我先把錢全部拿給他，賺來的錢就由被告來公
    家分，例如被告將甲基安非他命以40,000元賣給我，我去賣
    了50,000元，其中10,000元之利潤部分一人一半，我給被告
    45,000元（見本院卷第175 頁反面、第181 頁、第190 頁反
    面），後改證稱：被告跟我講這個毒品數量多少錢，我（賣
    回來之後）就給被告多少錢，不管我賣多少錢，那是我的事
    情（見本院卷第191 頁至第191 頁反面）。是陳俊華所述「
    回帳」之交易模式，有前後矛盾之情，前者被告參與陳俊華
    對外販賣之利潤分配，應為共同對外販賣，兩人間屬於共犯
    關係，後者則屬單純回帳交易。但就被告販賣甲基安非他命
    予陳俊華之交易模式（犯罪事實一(三)，詳如後述），被告供
    稱：我的本錢是（1 兩甲基安非他命）30,000餘元，我跟證
    人（指陳俊華）說40,000元（指交易價格）就是清的（指最
    終要付40,000元），我拿40,000元後不需要再分給他，他不
    像我1 次賣都是1 兩，有時候出去散賣，1 兩出去賣60,000
    元至70,000元都有可能，證人出去賣多少我又不知道（見本
    院卷第190 頁反面、第192 頁），核與陳俊華上開所證「我
    賣多少錢是我的事」等語相符，如此一來被告可保有穩定之
    利潤，陳俊華取得毒品後也可因自身通路、技巧或人脈賺取
    更多價差，可謂「雙贏」，自以被告此部分之供述較為可採
    。佐以一般毒品之交易均有固定之模式，被告所供犯罪事實
    一(三)與陳俊華之交易既以上開「回帳」方式為之，依常理研
    判，本次交易應同樣以「回帳」方式完成無誤。陳俊華雖再
    證稱：差不多10日（指99年9 月10日）以後就沒有回帳交易
    了（見本院卷第190 頁），但被告與陳俊華就犯罪事實一(三)
    之交易即係以「回帳」方式為之，已如前述，況陳俊華就直
    接賣或「回帳」之分別前後所證矛盾，不能排除其已有混淆
    誤認之可能，自非可信。
  (三)【犯罪事實一(二)】
  1.針對本次交易部分，陳俊華於本院審理中證稱：被告在車上
    拿3 錢的海洛因給我，地點是在雲林縣水林鄉，我有「回帳
    」給被告，電話中提到「3 個」、「幼仔」，是指3 錢海洛
    因的意思，我打了電話給被告後，被告拿了3 錢海洛因給我
    （見本院卷第163 頁反面至第165 頁）。經本院當庭播放附
    表二編號２之通訊監察錄音予陳俊華仔細聆聽、回想，陳俊
    華便又證稱：我當時人在「水林小吃部」內，我的朋友綽號
    「阿嘉」約要買海洛因2 、3 錢，數量記得不太清楚，交易
    金額約30,000多元，我在「水林小吃部」裡面，我請被告看
    他放在車上的東西還有多少，被告當時人在「水林小吃部」
    外面的車上，被告說數量剩3 錢海洛因，「動的」是指有摻
    糖粉的海洛因，後來我上車拿海洛因，然後下車到小吃部裡
    面交易，我與「阿嘉」一手交錢一手交貨，被告不認識「阿
    嘉」，是我自己認識而已，後來我把本錢與被告的利潤交給
    他（見本院卷第169 頁至第170 頁、第174 頁、第179 頁反
    面至第181 頁）。且對本案交易之細節，最初係由陳俊華單
    方面回想，其後播放該次通訊監察錄音予陳俊華聆聽、回憶
    ，陳俊華方證稱「確定」、「我想起來了」等語（見本院卷
    第181 頁反面），則其證詞當無錯誤可言，且販賣海洛因毒
    品，最重刑責可處「死刑」，若非事實，何以陳俊華要無端
    供出販賣海洛因與「阿嘉」之情，而同時為對己不利之證述
    ？又由陳俊華之證詞描述：本次交易係陳俊華在水林小吃部
    內欲與「阿嘉」進行海洛因之買賣，便致電被告確認車上海
    洛因數量尚有3 錢，之後便去小吃部外車上向被告拿2 、3
    錢之海洛因，再進入小吃部內與「阿嘉」一手交錢一手交貨
    完成交易，並返回車上與被告分帳等情，經本院細究附表二
    編號２之通訊監察譯文內容，其中「幼仔」與「女生」、「
    軟的」相似，均係海洛因之代稱，而「3 個幼仔」，依被告
    與陳俊華之交易模式（海洛因以一錢為最小單位，見犯罪事
    實一(一)），當指「三錢海洛因」無誤，而當陳俊華問及被告
    「我車上那裡幫我看一下『ㄟㄟ』有嗎？還有幾份？」被告
    回答「3 個」，陳俊華進一步向被告確認「『幼仔』啦」，
    被告不加思索即回答「嘿阿」（即肯定之意），陳俊華再度
    質疑「阿」（懷疑口吻），被告便堅稱：「『我的』3 個阿
    」，明顯代表被告清楚理解陳俊華之提問，並向陳俊華表示
    其身上尚有3 錢海洛因之意。之後陳俊華又致電被告詢問：
    「『動的』有嗎？要換......，我出去好了，我出來。」其
    中「動的」係「有動過的」，代表摻入葡萄糖之海洛因，也
    與實務上常見海洛因稀釋之現象相合。陳俊華既向被告表示
    「要換」、「出去好了」，被告又自承當時人在車上無誤，
    依前後語意對照，也可證明陳俊華要出去外面向車上被告拿
    海洛因再進去交易之意。另本院當庭勘驗附表二編號２之通
    訊監察譯文（指9 月11日22時21分之通話），也清楚聽到陳
    俊華通話時之背景音樂為「卡拉OK之配樂」（見勘驗筆錄，
    本院卷第75頁），以上譯文呈現之種種情狀均與陳俊華之上
    開證詞相吻合，足以證明陳俊華之證詞不假。陳俊華於上述
    時地，自車上之被告處取得海洛因後，進入「水林小吃部」
    內販賣海洛因予「阿嘉」乙事，應非虛假。從而，被告辯稱
    其當時在車上，未與陳俊華交易毒品云云，為卸責之詞，並
    無可取。
  2.應進一步探究者為：本日交易被告係與陳俊華共同販賣海洛
    因與「阿嘉」，還是被告先販賣海洛因與陳俊華，待陳俊華
    販賣海洛因與「阿嘉」並取得價款後，由陳俊華「回帳」給
    被告？本院認被告與陳俊華以「回帳」方式買賣毒品，已有
    相當時日（犯罪事實一(一)和一(三)均是如此，犯罪事實一(三)之
    部分詳如後述），基於彼此之交易習慣，此一模式不會輕易
    改變。其次，由附表二編號２之通訊監察譯文內容觀之，被
    告就陳俊華販賣海洛因與「阿嘉」乙事，事前應不知情，否
    則陳俊華不會突然要車上被告查明有無海洛因毒品，陳俊華
    也不會對被告所述感到疑惑，則陳俊華販賣海洛因予「阿嘉
    」，應係單獨決意為之，被告與其並無犯意聯絡可言。換言
    之，被告應係先以「回帳」方式販賣海洛因予陳俊華，由陳
    俊華出售予「阿嘉」，並取得價款後回帳予被告，應較符事
    實。又陳俊華對本次與「阿嘉」交易之海洛因數量證稱「2
    、3 錢，我記不太清楚」，但其同時證稱：本次交易了30,0
    00多元（見本院卷第186 頁反面），而依陳俊華向被告取得
    海洛因之成本為1 錢16,000元計算，若3 錢海洛因全數賣給
    「阿嘉」，絕對不止收取30,000多元之價款，且由陳俊華於
    電話中向被告表示「『動的』有嗎？要換......」等語可推
    知「阿嘉」要換貨之意，既然陳俊華最終有與「阿嘉」交易
    完成，「阿嘉」於過程中又曾經要求「換貨」，則被告與「
    阿嘉」之交易數量，應非3 錢海洛因，否則，被告身上僅有
    3 錢海洛因，全數交給陳俊華之後，一旦「阿嘉」對品質不
    滿意，究竟如何讓陳俊華與「阿嘉」換貨？是由陳俊華所述
    交易數量與金額推算，陳俊華應僅販賣2 錢海洛因與「阿嘉
    」而已。又陳俊華既然當時僅出售2 錢海洛因予「阿嘉」，
    而陳俊華所取得之海洛因又係向被告「回帳」購得，在卷內
    無其他積極證據可認陳俊華取得之數量大於販售之數量下（
    被告固於電話中表示有3 錢海洛因，但無法證明全數販賣予
    陳俊華），則本次被告以「回帳」方式販賣予陳俊華之海洛
    因數量，亦應認定為2 錢，價格為32,000元（即1 錢價格為
    16,000元）。另外，「阿嘉」係以現金購買，被告又係在外
    面車上等待，故陳俊華取得價款後理當直接清償被告，而未
    有賒欠，亦堪認定之。起訴書以陳俊華在偵訊中之指證（見
    偵卷第50頁，無證據能力），認本次係被告在「陳俊華租屋
    處樓下」，以「回帳」方式販賣「3 錢海洛因」予陳俊華等
    情，與上述證據資相違，並非可取。
  3.被告之辯護人雖以陳俊華於電話中詢問被告「『我』車上那
    裡，你幫我看一下『ㄟㄟ』有嗎」等語，可認陳俊華為該車
    所有人，車上之海洛因亦為陳俊華所有，因而質疑陳俊華所
    證不實。陳俊華則堅稱：那是被告的車子，不是我的車子，
    我沒有車，是被告載我去的（見本院卷第170 頁、第190 頁
    ）。本院認被告與陳俊華共乘汽車前往雲林縣水林鄉，確屬
    事實，不論該車為何人所有，因被告明確於電話中向陳俊華
    表示其身上有3 錢海洛因（即電話中「我的3 個阿」），陳
    俊華又於通話結束後為了海洛因毒品親自由小吃部返回車上
    找被告（即電話中「動的有嗎」、「我出來好了」），則陳
    俊華當時與「阿嘉」交易之海洛因，當係被告所提供，至為
    明確，不因被告係自行開車或由陳俊華搭載而有別。故辯護
    人此部分之辯解，要非可採。
  (四)【犯罪事實一(三)】
  1.此部分犯罪事實，業據被告在偵查及本院審理中均坦承不諱
    （見偵卷第44頁；本院卷第57頁、第73頁反面），核與陳俊
    華於本院審理中證稱：（提示附表二編號３之通訊監察譯文
    ）通話結束後我有下來樓下等語相符（見本院卷第170 頁）
    ，並有附表二編號３之通訊監察譯文在卷可稽。由被告與陳
    俊華之上開通話內容可知，被告在陳俊華上開租屋處撥打電
    話與陳俊華聯絡，陳俊華向被告表示「要留1 個」後隨即下
    樓與被告碰面，對話時雙方又使用毒品暗語，則本次雙方見
    面之目的，確係為了交易毒品，應無可疑。
  2.陳俊華固於本院審理中證稱：我要被告「留1 個」給我，是
    要被告拿「1 錢海洛因」給我的意思（見本院卷第164 頁反
    面）。被告則供稱「1 個」是指「1 兩甲基安非他命」之意
    。是雙方對於通話中所稱「1 個」之解釋各有不同。經進一
    步詢問陳俊華為何「1 個」代表「1 錢海洛因」，其先證稱
    ：因為甲基安非他命還有剩（見本院卷第170 頁反面），後
    改稱：當時海洛因、甲基安非他命都有剩，但海洛因會缺貨
    ，甲基安非他命不會（見本院卷第182 頁反面），是陳俊華
    所述有前後不一之情。況且，於附表二編號４之通訊監察譯
    文中，顯示陳俊華多次致電被告，表示「妹仔」要買甲基安
    非他命，被告向陳俊華表示多次聯絡上游均未獲回應（詳如
    後「乙、無罪部分」之論述），代表甲基安非他命有缺貨之
    情形，足見陳俊華所證認本次交易種類與數量為「1 錢海洛
    因」之前提事實－「甲基安非他命不會缺貨，海洛因會缺貨
    」無法成立，可謂不攻自破，故陳俊華此部分之證述，有瑕
    疵可指。本院認陳俊華既向被告購買過海洛因及甲基安非他
    命，且由陳俊華之證詞與通訊監察譯文之內容均無法確定本
    次交易之毒品為「1 錢海洛因」，自應認被告自白於上述時
    地，以「回帳」方式販售1 兩甲基安非他命予陳俊華等語較
    為可採。至於本次通話提及「1 個」，固與前次交易（犯罪
    事實一(二)）所言「3 個」均以「個」為數量單位，但前次有
    直接講明毒品種類（即電話中所稱「幼仔」、「動的」），
    與本次通話情形不同，尚不能比附援引，逕認本次同樣係交
    易「海洛因」，數量為「1 錢」，起訴書此部分之認定容有
    錯誤，亦一併指明。
  3.陳俊華於本次通話中向被告表示「我拿錢給你啦」等語，對
    此，陳俊華係證稱：代表我要「回帳」（見本院卷第182 頁
    ）。但被告與陳俊華前述犯罪事實一(二)之交易已於當下「回
    帳」完畢，而犯罪事實一(一)之交易未經付款，均如前述。則
    陳俊華所稱之「回帳」係回哪一筆帳？即非全然無疑。陳俊
    華復證稱：我不一定東西（指毒品）賣完了，才有拿錢給他
    ，例如我拿40,000元的甲基安非他命，我身上有20,000元，
    我就先拿給他20,000元，或身上留5,000 元，給他15,000元
    ，有時候東西會有剩，錢我會慢慢給他（見本院卷第182 頁
    至第182 頁反面）。陳俊華若非毒品販售完畢後才回帳給被
    告，則陳俊華回帳予被告之款項，即難清楚釐清係何次交易
    之價金，故不能以此遽認陳俊華已向被告清償犯罪事實一(一)
    之購毒款項，或犯罪事實一(二)之買賣價金未清償，亦一併說
    明。
  (五)【被告主觀上有販賣海洛因、甲基安非他命以營利之意圖】
    海洛因與甲基安非他命物稀價昂，其持有販賣者，為政府查
    緝重點，風險甚高，且販賣第一、二級毒品罪之法定刑分別
    為「死刑或無期徒刑」、「無期徒刑或7 年以上有期徒刑」
    ，均得併科鉅額罰金，刑責甚重。且前述毒品均可任意分裝
    ，而每次買賣之價量，亦隨時隨雙方關係之深淺、當時之資
    力、需求程度及對行情之認知等因素，機動的調整，因之販
    賣之利得，除經被告坦承或帳冊價量均臻明確外，委難察得
    實情，是縱未確切查得販賣賺取之實際差價，但除別有事證
    ，足認係按同一價格轉讓，確未牟利之情形外，尚難執此認
    非法販賣之事證有所不足，致知過坦承者難辭重典，飾詞否
    認者反得逞僥倖，而失情理之平。就被告販賣甲基安非他命
    部分（被告否認犯罪事實一(一)），其供稱成本價為30,000多
    元，但其販賣予陳俊華之價格則為40,000元，已如前述，則
    被告自有從販賣甲基安非他命之交易中獲得價差之利潤，至
    為明確。另關於販賣海洛因之部分，因被告否認犯罪之故，
    導致無從由被告之供述中得知其獲利狀況，但被告既以販賣
    甲基安非他命營利，販賣海洛因之刑責又更較販賣甲基安非
    他命為重，被告豈有平白無故販賣海洛因之理？故被告有藉
    販賣海洛因以營利之意圖，亦堪認定之。
四、綜上所陳，關於犯罪事實一(一)、(二)之部分，被告辯稱未販賣
    海洛因、甲基安非他命云云，應屬子虛，本院不採，另關於
    犯罪事實一(三)之部分，被告自白販賣甲基安非他命予陳俊華
    等語，核與事實相符，可以採信。本案事證明確，被告犯行
    洵堪認定，應依法論科。
參、論罪科刑之理由：
一、核被告就犯罪事實一(一)所為，係犯毒品危害防制條例第4 條
    第1 項之販賣第一級毒品罪，與同條第2 項之販賣第二級毒
    品罪；就犯罪事實一(二)所為，係犯同條第1 項之販賣第一級
    毒品罪；就犯罪事實一(三)所為，係犯同條第2 項之販賣第二
    級毒品罪。被告持有第一、二級毒品之低度行為，分別為其
    販賣第一、二級毒品之高度行為所吸收，均不另論罪。
二、起訴檢察官就犯罪事實一(二)之細節認定，固與本院見解不同
    ，但均係指被告於附表二編號２通話結束後販賣毒品予陳俊
    華之犯行，本院自得依照證據認定事實，不受起訴書之拘束
    ，亦無逾越審判範圍之問題。又起訴檢察官對犯罪事實一(三)
    之交易，係起訴被告販賣「1 錢海洛因」予陳俊華，亦與本
    院認定之被告販賣「1 兩甲基安非他命」予陳俊華不同，惟
    基本社會事實相同，無礙犯罪事實同一性之認定，爰依刑事
    訴訟法第300 條之規定變更起訴法條論處（相同見解，可見
    最高法院98年度臺上字第3945號判決要旨）。
三、關於犯罪事實一(一)部分，被告以一行為觸犯數罪名，為想像
    競合犯，應依刑法第55條之規定從一較重之販賣第一級毒品
    罪處斷。又被告所犯販賣第一級毒品罪共2 罪（犯罪事實一
    (一)、(二)）與販賣第二級毒品罪1 罪（犯罪事實一(三)），犯意
    各別，行為各自獨立，應分論併罰。
四、被告有前述犯罪事實欄所記載之前科紀錄，此觀臺灣高等法
    院被告前案紀錄表可明，其於有期徒刑執行完畢後5 年內故
    意再犯本件有期徒刑以上之各罪，均為累犯，各應依刑法第
    47條第1 項之規定加重其所犯各罪之刑（法定刑為死刑或無
    期徒刑之部分，依法不得加重）。
五、被告於偵查及審判中均自白販賣第二級毒品之犯行（犯罪事
    實一(三)），應適用毒品危害防制條例第17條第2 項之規定減
    輕其刑（法定刑為有期徒刑或罰金刑之部分，依法先加後減
    之）。
六、被告之辯護人雖以被告供出毒品上游「林金生」及「洪亮鏞
    」，因而查獲，請求適用毒品危害防制條例第17條第1 項之
    規定減輕被告之刑。但查，經本院函請臺灣彰化地方法院檢
    察署（下稱彰化地檢署）轉請臺灣高雄地方法院檢察署（下
    稱高雄地檢署）說明是否有因被告之供述查獲「林金生」、
    「洪亮鏞」販賣毒品之犯行，高雄地檢署函覆略以：本件經
    被告供述而查獲者，係被告於99年11月5 日凌晨至高雄，經
    林金生、洪亮鏞之仲介，分別於當日3 時45分許、4 時29分
    之後不久，向蘇俊福、綽號「阿華」等人購入甲基安非他命
    ，嗣其於當日運送前揭販入之毒品返回桃園縣桃園市○○路
    住處時，為警查獲，與其於貴院審理之99年9 月間販賣毒品
    犯行並無關連，此有彰化地檢署100 年7 月29日彰檢文秋99
    偵10281 字32835 號函與高雄地檢署100 年8 月12日雄檢瑞
    果100 偵12792 字第66164 號函各1 紙附卷可查（見本院卷
    第83頁、第100 頁）。由此可知，被告係供出販賣「甲基安
    非他命」（非海洛因）之上游，且「林金生」、「洪亮鏞」
    是否同時為本案被告3 次販賣毒品予陳俊華之毒品上游，實
    難由被告之片面之詞即可認定，自無所謂因而查獲可言，核
    與前述規定之要件不合，應予說明。
七、刑之量定，為求個案裁判之妥當性，法律固賦予法院裁量權
    ，但此項裁量權之行使，除應依刑法第57條規定，審酌行為
    人及其行為等一切情狀，為整體之評價，並應顧及比例原則
    與平等原則，使罪刑均衡，輕重得宜，以契合社會之法律感
    情。且販賣毒品之人，其原因動機不一，犯罪情節未必盡同
    ，或有大盤毒梟者，亦有中、小盤之分，甚或僅止於吸毒者
    友儕間為求互通有無，其販賣行為所造成危害社會之程度自
    屬有異，法律科處此類犯罪，所設之法定最低本刑卻相同，
    不可謂不重。倘依其情狀處以有期徒刑，即足以懲儆，並可
    達防衛社會之目的者，自非不可依客觀之犯行與主觀之惡性
    二者加以考量其情狀，是否有可憫恕之處，適用刑法第59條
    之規定酌量減輕其刑，期使個案裁判之量刑，能斟酌至當，
    符合比例原則（最高法院95年臺上字第788 號判決意旨參照
    ）。又適用刑法第59條酌量減輕其刑時，並不排除同法第57
    條所列舉10款事由之審酌（最高法院70年度第6 次刑事庭會
    議決議參照）。基此，本院審酌：被告販賣海洛因之對象僅
    有陳俊華1 人，數量雖達1 錢或2 錢之譜，但由陳俊華證稱
    ：一錢海洛因可以分成8 包，1 包賣3,000 元等語（見本院
    卷第177 頁反面至第178 頁）觀之，被告仍與「大盤」或「
    中盤」有別，是其販賣毒品之惡性與情節與「中盤」或「大
    盤」毒梟有重大差異，且被告也因施用毒品案件經裁定送觀
    察、勒戒（見臺灣高等法院被告前案紀錄表，本院卷第135
    頁至第135 頁反面），可信其有施用毒品之惡習，因購買毒
    品所費不貲，故鋌而走險販毒營生，犯罪情狀尚堪憫恕，若
    就其所犯販賣第一級毒品罪量處法定最低本刑，猶嫌過重，
    客觀上足以引起一般同情，本院爰依刑法第59條之規定酌減
    其所犯販賣第一級毒品罪之刑，並就其中法定刑為罰金刑之
    部分，依法先加後減之。
八、爰審酌被告販賣毒品之行為，增加毒品在社會流通之危險性
    ，且令施用毒品者沉迷於毒癮，無法自拔，輕則戕害個人身
    心，重則因缺錢購毒而引發各式犯罪，殊不可取，但本院念
    及被告前因販賣毒品案件，由臺灣彰化地方法院以99年度重
    訴字第18號判處應執行有期徒刑12年在案（被告於該案中認
    罪），此有臺灣高等法院被告前案紀錄表與該判決書附卷可
    參（見本院卷第104 頁至第117 頁），在被告犯下本案後，
    可認其人生部分黃金時期要在獄中度過，本院縱令量處重刑
    ，其效用可能隨著長期刑之執行，等比例地下跌，效用不高
    ，可能徒留讓被告得到報應、實踐虛幻的正義，並增加國家
    財政負擔，日後，待其由監所假釋或執行期滿出監後，勢必
    使得被告更難以復歸社會，重新體會作為人的意義與尊嚴，
    對於社會的警示、教化，也沒有功用，暨被告自承有配偶與
    4 名子女，之前開釣蝦場、電動玩具店，教育程度為國中畢
    業，兼衡被告之犯後態度、販賣毒品之數量及公訴檢察官對
    本案之刑度意見一切情狀，分別量處如附表一編號１至３所
    示各罪之刑，再定其應執行之刑。
九、毒品危害防制條例第19條第1 項規定，犯第4 條之罪者，其
    供犯罪所用或因犯罪所得之財物，均沒收之，如全部或一部
    不能沒收時，追徵其價額或以其財產抵償之。但該條項並無
    如同條例第18條第1 項所定「不問屬於犯人與否，沒收之」
    之明文，自屬相對沒收主義之立法。是其應沒收之物，應以
    屬被告所有者為限（最高法院95年度臺上字第305 號判決意
    旨參照）。且屬於本條所定沒收之標的，如得以直接沒收者
    ，判決主文僅宣告沒收即可，不生「追徵其價額」或「以其
    財產抵償之」問題，須沒收之標的全部或一部不能沒收時，
    始生「追徵其價額」或「以其財產抵償之」選項問題。而「
    追徵其價額」或「以其財產抵償之」係屬兩種選項，分別係
    針對現行貨幣以外之其他財產與現行貨幣而言。其中，「追
    徵其價額」者，係指所沒收之物為金錢以外之其他財物而無
    法沒收時，因其實際價值不確定，應追徵其價額，使其繳納
    與原物相當之價額，並無以其財產抵償之問題。倘嗣後追徵
    其金錢價額，不得結果而須以其財產抵償者，要屬行政執行
    機關依強制執行之法律之執行問題，即無不能執行之情形，
    自毋庸諭知「或以其財產抵償之」。如不能沒收之沒收標的
    為金錢時，因價值確定，判決主文直接宣告「以其財產抵償
    之」即可，不發生追徵價額之問題（最高法院99年度第5 次
    刑事庭會議決議參照）。則：
  (一)被告販賣海洛因及甲基安非他命所得（不含犯罪事實一(一)未
    收取之部分），均未扣案，仍應依前述規定於各罪項下諭知
    沒收，如全部或一部不能沒收時，以其財產抵償之。
  (二)被告持以販毒聯絡使用之本案行動電話（不含其內搭配使用
    之門號0000000000號晶片卡），為被告所有，業據被告供認
    在卷（見本院卷第197 頁反面），雖未扣案，但無證據證明
    已經滅失，應依前開規定宣告沒收，如全部或一部不能沒收
    時，追徵其價額。至於門號0000000000號晶片卡，被告供稱
    非其所申請（見本院卷第197 頁反面），自難認屬被告所有
    ，爰不為沒收之諭知。
乙、無罪部分：
壹、公訴意旨略以：被告於99年9 月14日15時13分、21時57分、
    22時54分許，持用行動電話與持用門號0000000000號行動電
    話之陳俊華聯絡後（通話內容詳如附表二編號４所示），在
    陳俊華上開租屋樓下，以「回帳」方式，將海洛因2 錢及甲
    基安非他命2 兩販賣予陳俊華。因認被告涉犯毒品危害防制
    條例第4 條第1 項、第2 項之販賣第一、二級毒品罪嫌。
貳、按犯罪事實應依證據認定之，無證據不得認定犯罪事實；不
    能證明被告犯罪者，應諭知無罪之判決，刑事訴訟法第154
    條第2 項、第301 條第1 項分別定有明文。又刑事訴訟法第
    161 條第1 項規定：檢察官就被告犯罪事實，應負舉證責任
    ，並指出證明之方法。因此，檢察官對於起訴之犯罪事實，
    應負提出證據及說服之實質舉證責任。倘其所提出之證據，
    不足為被告有罪之積極證明，或其指出證明之方法，無從說
    服法院以形成被告有罪之心證，基於無罪推定之原則，自應
    為被告無罪判決之諭知。另施用毒品者供稱其毒品之來源，
    不得作為有罪判決之唯一證據，其真實性有待其他必要之證
    據加以補強，若施用毒品者之指證，其真實性仍有合理之懷
    疑存在時，在此項合理之懷疑未澄清前，自不能遽為有罪之
    判斷，茲所謂其他必要之補強證據，即在排除此項合理之懷
    疑，使之達於可得確信之程度，否則即應為被告有利之推定
    ，此亦為刑事訴訟法第154 條，犯罪事實應依證據認定之證
    據裁判原則，及因保障被告人權，無罪推定原則之所在，此
    項刑事訴訟基本原則，不能因毒品行為之交易期間短暫、交
    易方法隱密、交易對象單純，致查獲不易、搜證困難等原因
    而放棄，或減低對於犯罪構成要件應予嚴格證明之堅持，此
    項基本原則應為法官證據證明力自由判斷職權行使之限制（
    最高法院90年度臺上字第3115號判決及92年臺上字第128 號
    判例要旨參照）。
參、檢察官認被告涉有上開犯嫌，無非以陳俊華於偵查中之指證
    （見偵卷第49頁至第52頁）與附表二編號４之通訊監察譯文
    為論據。
肆、被告堅決否認有被訴罪嫌，辯稱：我當時人在臺北，陳俊華
    一直打電話叫我拿毒品下來，但我聯絡不到上手，所以沒有
    與陳俊華碰面等語。被告之辯護人則辯以：此部分證據僅有
    陳俊華之單一指述，證明力不足等語。
伍、本院認定無罪之理由：
一、證據能力方面：同有罪部分之論述。並補充：被告以外之人
    於審判外之言詞或書面陳述，雖不得以之直接作為認定犯罪
    事實與否之證據，但參酌現行刑事訴訟法第166 條之1 第2
    項、第3 項第6 款，第166 條之2 之規定及行反詰問時，容
    許以陳述人先前不一致之陳述作為彈劾證據之法理，非不得
    以之作為彈劾證據，用來爭執被告、證人、鑑定人陳述之證
    明力（最高法院96年度臺上字第7337號判決意旨參照）。是
    本案陳俊華之偵訊筆錄（見偵卷第49頁至第56頁），雖經本
    院認定無證據能力，但依前最高法院判決所闡釋之法理，自
    可作為陳俊華於本院審判中證述之「彈劾證據」使用。
二、證明力方面：
  (一)附表二編號４之通訊監察譯文（出處詳如附表二編號４所示
    ）為被告與陳俊華之通話內容乙節，為被告所不爭執，復經
    本院當庭勘驗無誤（見勘驗筆錄，本院卷第76頁至第78頁反
    面），應可認定之。
  (二)陳俊華於審判中證稱：（提示附表二編號４之通訊監察譯文
    ）我打電話給被告要他趕快去找上游，當時被告在臺北，我
    在虎尾租屋處，要叫被告拿毒品下來雲林，因為有一個「妹
    仔」（我的毒品下游）要甲基安非他命，「妹仔」一直打電
    話給我，後來是在隔天早上（99年9 月15日）我才拿到東西
    ，他半夜下來時有打電話給我，我叫他快一點，後來約在我
    的租屋處，向被告拿了1 兩甲基安非他命、2 錢海洛因（見
    本院卷第184 頁至第186 頁反面）。但陳俊華於偵查中係證
    稱其在「隔天凌晨」向被告拿到2 錢海洛因與「2 兩」甲基
    安非他命（見偵卷第51頁），不論交易時間或交易甲基安非
    他命之數量，陳俊華所述均有前後不一之情，已見瑕疵。而
    觀之附表二編號４之通訊監察譯文，係清楚呈現陳俊華催促
    被告找上游拿毒品，被告向陳俊華表示無法與上游聯繫之景
    象，恰與陳俊華所指雙方有順利完成交易之情有明顯之落差
    ，自無法與陳俊華之上開指證相互補強，建構出清楚之犯罪
    事實。抑有進者，陳俊華所持用之門號0000000000號電話號
    碼於當時正為警方監聽中（監聽時間自99年9 月9 日10時起
    至99年10月8 日10時止），此有本院99年度聲監字第00501
    號通訊監察書1 紙在卷可佐（見本院卷第151 頁），是若被
    告與陳俊華有電話聯絡後續毒品交易，何以警方未錄到並提
    出相關（如半夜相約見面）之通訊監察譯文，而止於99年9
    月14日22時54分，即被告於電話中向陳俊華表示聯繫不到上
    游之通話？是陳俊華之上開指證，證明力薄弱，非可逕信。
  (三)陳俊華另於審判中證稱：「妹仔」要拿甲基安非他命，被告
    叫我用「黃色」（品質較差的甲基安非他命）發落，就是賣
    給對方的意思，我後來有賣給「妹仔」，地點在虎尾租屋處
    樓下，數量與金額都忘記了，賣給妹仔是我跟被告一起賣的
    （見本院卷第166 頁反面至第167 頁反面、第173 頁反面、
    第185 頁），核與被告供稱：「黃的」是指甲基安非他命當
    初作出來就黃黃的，是次級品，我叫陳俊華先用「黃的」處
    理掉等語相合（見本院卷第78頁反面）。但縱令被告有教唆
    或與陳俊華共同販賣甲基安非他命予「妹仔」屬實，此部分
    犯罪也未在檢察官起訴範圍內，非起訴效力所及，本院無從
    一併審理，附此敘明。
陸、依上所述，本院依檢察官所提出之證據方法為調查後，尚不
    能獲得有罪之確信，即檢察官所指被告此部分販賣毒品之犯
    行，是否為真？仍有合理懷疑存在。被告辯稱雙方通話後並
    未見面等語，應非飾卸之詞，可以採信。本案檢察官既然不
    能證明起訴書所載之被告犯行屬實，揆諸前揭法條及最高法
    院裁判要旨，自應就此部分為被告無罪之諭知。
丙、應適用之法律：
壹、刑事訴訟法第299 條第1 項前段、第300 條、第301 條第1
    項。
貳、毒品危害防制條例第4 條第1 項、第2 項、第17條第2 項、
    第19條第1 項。
參、刑法第11條、第55條、第47條第1 項、第59條、第51條第5
    款。
本案經檢察官黃煥軒到庭執行職務。
中    華    民    國  100     年    10    月    24    日
                  刑事第五庭  審判長法  官 許佩如
                                    法  官 鍾世芬
                                    法  官 王紹銘
以上正本證明與原本無異。
如不服本判決應於收受本判決後10日內向本院提出上訴書狀，並
應敘述具體理由。如未敘述上訴理由者，應於上訴期間屆滿後20
日內向本院補提理由書狀（均須按他造當事人之人數附繕本）「
切勿逕送上級法院」。
                                    書記官 洪秀虹
中    華    民    國   100    年    10    月    24    日
附錄本案論罪科刑法條：
毒品危害防制條例第4 條第1 項、第2 項
製造、運輸、販賣第一級毒品者，處死刑或無期徒刑；處無期徒
刑者，得併科新臺幣2,000 萬元以下罰金。
製造、運輸、販賣第二級毒品者，處無期徒刑或7 年以上有期徒
刑，得併科新臺幣1,000 萬元以下罰金。
【附表一：被告所犯罪刑一覽表】
┌──┬─────┬─────┬──────────────────┐
│編號│ 犯罪事實 │ 所犯罪名 │           宣告刑之內容             │
├──┼─────┼─────┼──────────────────┤
│ １ │犯罪事實一│毒品危害防│處有期徒刑拾伍年陸月。未扣案之不詳廠│
│    │(一)所載販賣│制條例第4 │牌行動電話壹支（不含搭配使用之門號○│
│    │海洛因及甲│條第1 項之│000000000號晶片卡壹張）沒收│
│    │基安非他命│販賣第一級│之，如全部或一部不能沒收時，追徵其價│
│    │予陳俊華之│毒品罪與同│額。                                │
│    │犯行      │條例第2 項│                                    │
│    │          │之販賣第二│                                    │
│    │          │級毒品罪（│                                    │
│    │          │從一較重之│                                    │
│    │          │販賣第一級│                                    │
│    │          │毒品罪處斷│                                    │
│    │          │）        │                                    │
├──┼─────┼─────┼──────────────────┤
│ ２ │犯罪事實一│毒品危害防│處有期徒刑拾陸年。未扣案之不詳廠牌行│
│    │(二)所載販賣│制條例第4 │動電話壹支（不含搭配使用之門號○九八│
│    │海洛因予陳│條第1 項之│0000000號晶片卡壹張）沒收之，│
│    │俊華之犯行│販賣第一級│如全部或一部不能沒收時，追徵其價額。│
│    │          │毒品罪    │未扣案之販賣第一級毒品所得新臺幣參萬│
│    │          │          │貳仟元沒收之，如全部或一部不能沒收時│
│    │          │          │，以其財產抵償之。                  │
├──┼─────┼─────┼──────────────────┤
│ ３ │犯罪事實一│毒品危害防│處有期徒刑肆年陸月。未扣案之不詳廠牌│
│    │(三)所載販賣│制條例第4 │行動電話壹支（不含搭配使用之門號○九│
│    │甲基安非他│條第2 項之│八0000000號晶片卡壹張）沒收之│
│    │命予陳俊華│販賣第二級│，如全部或一部不能沒收時，追徵其價額│
│    │之犯行    │毒品罪    │。未扣案之販賣第二級毒品所得新臺幣肆│
│    │          │          │萬元沒收之，如全部或一部不能沒收時，│
│    │          │          │以其財產抵償之。                    │
└──┴─────┴─────┴──────────────────┘
【附表二：本案通訊監察譯文一覽表】
┌──┬─────┬───────────────┬──────────┐
│編號│   時間   │       通訊監察譯文內容       │        備註        │
├──┼─────┼───────────────┼──────────┤
│ １ │99年9月10 │A：0000000000（陳俊華）       │佐證犯罪事實一(一)。│
│    │日19時29分│B：0000000000（何志堅）       │通訊監察譯文出處：│
│    │40秒許    ├───────────────┤  偵卷第10頁至第11頁│
│    │          │A：你在那裡？                 │  。                │
│    │          │B：阿，在陪小孩寫功課。       │                    │
│    │          │A：阿。                       │                    │
│    │          │B：小孩在寫功課。             │                    │
│    │          │A：你說在那裡？               │                    │
│    │          │B：在台北。                   │                    │
│    │          │A：阿？                       │                    │
│    │          │B：台北。                     │                    │
│    │          │A：你那時候回去台北？         │                    │
│    │          │B：我不是答應。               │                    │
│    │          │A：都不先不講一下。           │                    │
│    │          │B：等一下就下去了。           │                    │
│    │          │A：你還沒下來嗯？             │                    │
│    │          │B：還沒。                     │                    │
│    │          │A：好啦。                     │                    │
│    ├─────┼───────────────┤                    │
│    │99年9月10 │A：0000000000（陳俊華）       │                    │
│    │日21時25分│B：0000000000（何志堅）       │                    │
│    │56秒許    ├───────────────┤                    │
│    │          │B：喂。                       │                    │
│    │          │A：喂，你下來了嗎？           │                    │
│    │          │B：走一段時間了。             │                    │
│    │          │A：阿。                       │                    │
│    │          │B：開一段時間了。             │                    │
│    │          │A：開一段時間。               │                    │
│    │          │B：車禍。                     │                    │
│    │          │A：什麼？                     │                    │
│    │          │B：撞2次。                    │                    │
│    │          │A：撞2次？                    │                    │
│    │          │B：嗯阿。                     │                    │
│    │          │A：喔。                       │                    │
│    │          │B：通了，差不多11點就到了。   │                    │
│    │          │A：好啦                       │                    │
│    ├─────┼───────────────┤                    │
│    │99年9月11 │A：0000000000（陳俊華）       │                    │
│    │日凌晨0時 │B：0000000000（何志堅）       │                    │
│    │17分6秒許 ├───────────────┤                    │
│    │          │B：喂。                       │                    │
│    │          │A：喂。                       │                    │
│    │          │B：嗯。                       │                    │
│    │          │A：你在那裡？                 │                    │
│    │          │B：我剛才從你那裡去，你不在， │                    │
│    │          │   我載我母親回來，我馬上過去 │                    │
│    │          │   。                         │                    │
│    │          │A：阿？                       │                    │
│    │          │B：我在我母親回來鄉下，我馬上 │                    │
│    │          │   過去你那裡。               │                    │
│    │          │A：你要回去鄉下喔？           │                    │
│    │          │B：嗯。                       │                    │
│    ├─────┼───────────────┤                    │
│    │99年9月11 │A：0000000000（陳俊華）       │                    │
│    │凌晨0時29 │B：0000000000（何志堅）       │                    │
│    │分41秒許  ├───────────────┤                    │
│    │          │B：喂。                       │                    │
│    │          │A：你到那裡了？               │                    │
│    │          │B：「後牛埔」（台音）。       │                    │
│    │          │A：好啦，我在家。             │                    │
│    │          │B：好。                       │                    │
│    ├─────┼───────────────┤                    │
│    │99年9月11 │A：0000-000000（陳俊華）      │                    │
│    │日凌晨0時 │B：0000-000000（何志堅）      │                    │
│    │41分14秒許├───────────────┤                    │
│    │          │B：到了。                     │                    │
│    │          │A：你要上來嗎？               │                    │
│    │          │B：不要啦。                   │                    │
│    │          │A：阿？                       │                    │
│    │          │B：我還要載我老婆。           │                    │
│    │          │A：什麼載你「某」？           │                    │
│    │          │B：我還要去載我老婆。         │                    │
│    │          │A：沒有出來喔？               │                    │
│    │          │B：在「小姍」那裡。           │                    │
│    │          │A：嗯，拿錢給你啦。           │                    │
│    ├─────┼───────────────┤                    │
│    │99年9月11 │A：0000-000000（何志堅）      │                    │
│    │日凌晨0時 │B：0000-000000（陳俊華）      │                    │
│    │53分58秒許├───────────────┤                    │
│    │          │A：喂。                       │                    │
│    │          │B：好了嗎？                   │                    │
│    │          │A：還沒，你來了喔？           │                    │
│    │          │B：嗯阿。                     │                    │
│    │          │A：等一下。                   │                    │
│    │          │B：還是你要繞一下？           │                    │
│    │          │A：繞一下、好。               │                    │
│    ├─────┼───────────────┤                    │
│    │99年9月11 │A：0000-000000（陳俊華）      │                    │
│    │日1時13分 │B：0000-000000（何志堅）      │                    │
│    │48秒許    ├───────────────┤                    │
│    │          │B：計程車行你好。             │                    │
│    │          │A：阿。                       │                    │
│    │          │B：計程車行。                 │                    │
│    │          │A：計程車行喔。               │                    │
│    │          │B：嗯。                       │                    │
│    │          │A：那一間的？                 │                    │
│    │          │B：馬上到。                   │                    │
├──┼─────┼───────────────┼──────────┤
│ ２ │99年9月11 │A：0000000000（陳俊華）       │佐證犯罪事實一(二)。│
│    │日22時19分│B：0000000000（何志堅）       │通訊監察譯文出處：│
│    │26秒許    ├───────────────┤  偵卷第14頁。      │
│    │          │B：喂。                       │                    │
│    │          │A：大仔喔。                   │                    │
│    │          │B：嘿。                       │                    │
│    │          │A：阿我我車上那裡，你幫我看一 │                    │
│    │          │   下「ㄟㄟ」（音譯）有嗎？還 │                    │
│    │          │   要幾份？                   │                    │
│    │          │B：3個阿。                    │                    │
│    │          │A：「幼仔」啦。               │                    │
│    │          │B：嘿阿。                     │                    │
│    │          │A：阿？                       │                    │
│    │          │B：我的「3個」阿。            │                    │
│    │          │A：現在那裡？                 │                    │
│    │          │B：嘿阿。                     │                    │
│    │          │A：哇，好啦，好。             │                    │
│    ├─────┼───────────────┤                    │
│    │99年9月11 │A：0000000000（陳俊華）       │                    │
│    │日22時21分│B：0000000000（何志堅）       │                    │
│    │22秒許    ├───────────────┤                    │
│    │          │B：喂。                       │                    │
│    │          │A：嘿。                       │                    │
│    │          │B：嘿。                       │                    │
│    │          │A：喂。                       │                    │
│    │          │B：有聽到嗎？                 │                    │
│    │          │A：有阿，大仔、那個...  有嗎？│                    │
│    │          │ 「動的」有嗎？要換...，我出去│                    │
│    │          │   好了，我出來。             │                    │
│    │          │B：好。（背景音樂聽起來是卡拉 │                    │
│    │          │   OK的音樂）                 │                    │
├──┼─────┼───────────────┼──────────┤
│ ３ │99年9月12 │A：0000000000（陳俊華）       │佐證犯罪事實一(三)  │
│    │日1時2分34│B：0000000000（何志堅）       │通訊監察譯文出處：│
│    │秒許      ├───────────────┤  偵卷第16頁。      │
│    │          │A：喂...喂。                  │                    │
│    │          │B：睡著了喔？                 │                    │
│    │          │A：哼。                       │                    │
│    │          │B：你在睡覺喔？               │                    │
│    │          │A：你在那裡？                 │                    │
│    │          │B：樓下阿。                   │                    │
│    │          │A：你剛才不是就在那裡了？     │                    │
│    │          │B：我知道阿，我就在那裡睡一覺 │                    │
│    │          │   了。                       │                    │
│    │          │A：哼...哼。                  │                    │
│    │          │B：這樣咧，現在咧，有要出...  │                    │
│    │          │A：要留啦。                   │                    │
│    │          │B：阿？                       │                    │
│    │          │A：要留「1個」給我。          │                    │
│    │          │B：我知道啦，你有要出門嗎？   │                    │
│    │          │A：沒有啦，我要等那款的啦。   │                    │
│    │          │B：不然等一下...              │                    │
│    │          │A：那款的啦...                │                    │
│    │          │B：你要下來嗯？               │                    │
│    │          │A：你要出去了喔？             │                    │
│    │          │B：嘿阿。                     │                    │
│    │          │A：我拿錢給你啦。             │                    │
│    │          │B：嗯。                       │                    │
├──┼─────┼───────────────┼──────────┤
│ ４ │99年9月14 │A：0000000000（陳俊華）       │對應起訴書所載犯罪│
│    │日15時13分│B：0000000000（何志堅）       │  事實一(四)。        │
│    │52秒許    ├───────────────┤通訊監察譯文出處：│
│    │          │B：喂。                       │  偵卷第19頁至第20頁│
│    │          │A：喂。                       │  。                │
│    │          │B：喂。                       │                    │
│    │          │A：那裡？                     │                    │
│    │          │B：哈？                       │                    │
│    │          │A：誰？                       │                    │
│    │          │B：我啦，誰。                 │                    │
│    │          │A：哈？對阿，對，喂。         │                    │
│    │          │B：喂，你...，怎麼樣？        │                    │
│    │          │A：你是誰？                   │                    │
│    │          │B：哈？                       │                    │
│    │          │A：你是誰？                   │                    │
│    │          │B：你打錯了啦。               │                    │
│    │          │A：嗯，我打錯了，阿你那時候要 │                    │
│    │          │   下來？                     │                    │
│    │          │B：喂他們已經...我等你阿。    │                    │
│    │          │A：什麼等我？                 │                    │
│    │          │B：沒有啦，等...等我「老大」的│                    │
│    │          │   啦。                       │                    │
│    │          │A：哄。                       │                    │
│    │          │B：阿不是沒有那個了，看怎麼樣 │                    │
│    │          │   。                         │                    │
│    │          │A：你...你昨天那個。          │                    │
│    │          │B：嗯。                       │                    │
│    │          │A：後來咧，你有聯絡嗎？       │                    │
│    │          │B：有阿，我等一下要來聯絡。   │                    │
│    │          │A：喔。                       │                    │
│    │          │B：我先來睡。                 │                    │
│    │          │A：嘿阿，現在他在這裡，「妹仔 │                    │
│    │          │   」在我這裡呢！             │                    │
│    │          │B：好啦。                     │                    │
│    │          │A：哄。                       │                    │
│    │          │B：來，我馬上打啦，我看怎麼樣 │                    │
│    │          │   馬上打給你。               │                    │
│    │          │A：好阿，好阿，你和他聯絡一下 │                    │
│    │          │   。                         │                    │
│    ├─────┼───────────────┤                    │
│    │99年9月14 │A：0000-000000（陳俊華）      │                    │
│    │日21時57分│B：0000-000000（何志堅）      │                    │
│    │30秒許    ├───────────────┤                    │
│    │          │B：喂。                       │                    │
│    │          │A：ㄟ，阿你那個有聯絡了嗎？   │                    │
│    │          │B：我有打，都沒有接，可能還在 │                    │
│    │          │   睡，他都是當夜貓子。       │                    │
│    │          │A：是嗎？                     │                    │
│    │          │B：如果他回電話，我會跟他講， │                    │
│    │          │   哄。                       │                    │
│    │          │A：人家他...他們那邊在趕呢。  │                    │
│    │          │B：我知道，阿就...，還沒有回，│                    │
│    │          │   我也沒有辦法，我打5、6通了 │                    │
│    │          │   ，嘿阿。                   │                    │
│    │          │A：你現在在台北喔？           │                    │
│    │          │B：嘿阿，我去新莊剛回來。     │                    │
│    │          │A：好啦，要緊一下，不然他電話 │                    │
│    │          │   一直催我。                 │                    │
│    │          │B：你很想我嗎？               │                    │
│    │          │A：沒有啦，他電話一直催我啦。 │                    │
│    │          │B：我知道啦，我說：你有想我嗎 │                    │
│    │          │   ？                         │                    │
│    │          │A：哼。                       │                    │
│    │          │B：有嗎？                     │                    │
│    │          │A：想你...想你做什麼？        │                    │
│    │          │B：嘿啦，屁股給我用阿。       │                    │
│    │          │A：哼。                       │                    │
│    │          │B：不然我的屁股你也使用一下。 │                    │
│    │          │A：不要在那裡「取ㄍㄚ爸嘍」（ │                    │
│    │          │   音譯）                     │                    │
│    │          │B：不然還有什麼話可以講？也剩 │                    │
│    │          │   這個而已。                 │                    │
│    │          │A：快一點啦。                 │                    │
│    │          │B：好啦，看怎麼樣我再打給你， │                    │
│    │          │   哄。                       │                    │
│    ├─────┼───────────────┤                    │
│    │99年9月14 │A：0000-000000（陳俊華）      │                    │
│    │日22時54分│B：0000-000000（何志堅）      │                    │
│    │19秒許    ├───────────────┤                    │
│    │          │B：喂。                       │                    │
│    │          │A：老大。                     │                    │
│    │          │B：嗯。                       │                    │
│    │          │A：你真的...我真的被「妹妹」吵│                    │
│    │          │   的快要頭昏腦脹了。         │                    │
│    │          │B：就還沒...就還沒有回，我那有│                    │
│    │          │   辦法。                     │                    │
│    │          │A：我在他這裡，哈？           │                    │
│    │          │B：還沒有回，我就有打，我打超 │                    │
│    │          │   過60通去了。               │                    │
│    │          │A：哄。                       │                    │
│    │          │B：剛才又打2通。              │                    │
│    │          │A：人家他現在...  他算現在什麼│                    │
│    │          │   都沒有，阿...整天都在家。  │                    │
│    │          │B：你那個不會先給他去「發落」 │                    │
│    │          │   喔（台語）。               │                    │
│    │          │A：哈，黃的那個喔？           │                    │
│    │          │B：嘿阿。                     │                    │
│    │          │A：好啦，那款的阿。           │                    │
│    │          │B：哼。                       │                    │
│    │          │A：好啦，好。剛才...（不清楚）│                    │
│    │          │   ，你有看到嗎？哼...哼【笑  │                    │
│    │          │   聲】，好啦，好。           │                    │
└──┴─────┴───────────────┴──────────┘